【裁判字號】    98,易,357
【裁判日期】    980630
【裁判案由】    傷害
【裁判全文】
臺灣屏東地方法院刑事判決               98年度易字第357號
公  訴  人  臺灣屏東地方法院檢察署檢察官
被      告  乙○○
上列被告因傷害案件，經檢察官提起公訴（98年度偵字第2222號）
，被告於準備程序就被訴事實為有罪之陳述，本院合議庭裁定由
受命法官獨任逕行簡式審判程序，並予判決如下：
    主  文
乙○○傷害人之身體，累犯，處拘役伍拾玖日，如易科罰金，以
新臺幣壹仟元折算壹日。
    事  實
一、乙○○前於民國93年間因違反毒品危害防制條例案件，經最
    高法院以94年台上字第4516號判決分別判處有期徒刑8月確
    定，並定應執行刑有期徒刑1年2月，嗣於95年12月11日縮刑
    期滿執行完畢。詎其仍不知悔改，竟基於傷害之犯意，於98
    年1 月27日19時許，在位屏東縣林邊鄉○○村○○路段之大
    世紀卡拉OK店，因見其妻張露文與甲○○於包廂內唱歌同樂
    ，甲○○並用手攬住張露文之肩膀，一時氣憤難平，即先用
    腳踹甲○○，隨即拿取桌上之玻璃酒杯（起訴書誤載為酒瓶
    ）揮打甲○○之頭部，致甲○○受有創傷性蜘蛛膜下腔出血
    、右前額臉挫傷性血腫等傷害。
二、案經甲○○訴由屏東縣政府警察局東港分局報告臺灣屏東地
    方法院檢察署檢察官偵查起訴。
    證據並所犯法條
一、本案被告乙○○所犯傷害罪，並非法定刑為死刑、無期徒刑
    或最輕本刑3年以上有期徒刑之罪，亦非高等法院管轄第一
    審之案件，而被告於本院準備程序中就被訴事實為有罪之陳
    述，本院合議庭乃裁定由受命法官獨任進行簡式審判程序。
    又簡式審判程序之證據調查，依刑事訴訟法第273條之2規定
    ，不受同法第159條第1項審判外陳述排除之限制，再被告對
    於卷內之各項證據，亦不爭執證據能力，故卷內所列之各項
    證據，自得作為證據，先予敘明。
二、上開犯罪事實，業據被告乙○○於警詢及本院審理時坦承不
    諱（參警卷第3至4頁、本院卷第25至29頁），核與證人張露
    文於警詢陳述（參警卷第7至8頁）、告訴人甲○○指訴之被
    害情節（參警卷第5至6頁、偵卷第5頁）互核相符，並有員
    警偵查報告、枋寮醫院社團法人枋寮醫院診斷證明書、現場
    照片2張在卷可佐（參警卷第2頁、第9至10頁），足認被告
    前開任意性自白與客觀事實相符，其犯行洵堪認定，應依法
    論科。
三、核被告乙○○所為，係犯刑法第277條第1項之普通傷害罪，
    被告有上揭犯罪事實欄所述經有期徒刑宣告及執行完畢之情
    形，此有前開臺灣高等法院被告前案紀錄表可按，被告於有
    期徒刑執行完畢後，5年以內故意再犯本件均為有期徒刑以
    上之罪，構成累犯，應依刑法第47條第1項規定予以加重其
    刑。爰審酌被告不思理性與人溝通，僅因見告訴人甲○○與
    被告之妻於包廂內唱歌同樂，即出於一時激憤，恣意毆打告
    訴人，致告訴人受有如犯罪事實欄所載之傷勢，顯見被告法
    治觀念淡薄，行為實不足取，且其迄今尚未能與告訴人達成
    和解，以金錢稍事彌補其因被告本件犯行所遭受身心之損害
    ，但告訴人仍得循民事訴訟程序尋求救濟，暨被告犯後始終
    坦承犯行，且罹患身心疾病，此有被告庭呈之輔英科技大學
    附設醫院之就診處方箋4 紙（參本院卷第30至33頁），犯罪
    後態度尚佳等一切情狀，量處如主文所示之刑，並諭知易科
    罰金之折算標準，以示懲儆。
據上論斷，應依刑事訴訟法第第273 條之1 第1 項、第299 條第
1 項前段，刑法第277 條第1 項、第47條第1 項、第41條第1 項
前段，刑法施行法第1 條之1 第1 項、第2 項前段，判決如主文
。
本案經檢察官潘國威到庭執行職務
中    華    民    國    98    年    6     月    30    日
                  刑事第三庭    法  官  陳怡先
以上正本證明與原本無異。
如不服本判決應於收受判決後10日內向本院提出上訴書狀，並應
敘述具體理由；其未敘述上訴理由者，應於上訴期間屆滿後20日
內向本院補提理由書（均須按他造當事人之人數附繕本）「切勿
逕送上級法院」。
中    華    民    國    98    年    6     月    30    日
                                書記官  鍾小屏
附錄論罪科刑法條
刑法第277條第1項
傷害人之身體或健康者，處3年以下有期徒刑、拘役或1千元以下
罰金。


司法院資訊處製作；財團法人民間司法改革基金會備份。
